## Reda Sakhi

### Consultant & Développeur Web Full Stack

# Summary

Un professionnel confirmé avec plus de 9 ans d'expérience dans le domaine de l'ingénierie logicielle et les méthodes agiles délivrant des solutions hautement efficaces et créatives, à la fois en tant que membre d'équipe multi-fonctionnelle et en tant que contributeur individuel. Très organisé avec une forte capacité à prioriser la charge de travail, déléguer avec efficacité et réaliser les projets dans les délais établis.

## Experience

# Consultant & Développeur Web Full Stack at dailyStrategy juillet 2012 - Present

Transformation des idées et besoins des clients en réalité, du prototypage à des solutions fonctionnelles et pratiques tout en offrant une meilleure expérience utilisateur.

Direction et supervision d'une équipe de 2 développeurs à temps plein, 10+ stagiaires et plusieurs entrepreneurs indépendants

Avec succès et tout au long différents projets :

- Facilitation d'accès à l'information en créant des tableaux de bord de gestion pour une meilleure visualisation des données et une prise de décision efficace (DataViz)
- Réduction du temps de traitement des processus métier de plus de 60% en rassemblant les données et en intégrant les systèmes métier et les flux de travail
- Implémentation et mise en œuvre des processus métier pour une utilisation plus efficace du temps des employés
  - Automatisation de plus de 50% des tâches manuelles
- Sécurisation de manipulation de données pour minimiser les erreurs humaines
- Amélioration de l'expérience client avec une meilleure assistance et maintenance

#### Développeur Web

juin 2011 - juillet 2012 (1 an 2 mois)

- Gestion de différents projets sur différents stades de développement.
- Travail en étroite collaboration avec les équipes des clients pour créer des applications Web de management et d'utilisation interne.
- Correction de bugs et problèmes dans des projets existants et (re)écriture de plugins Drupal / WordPress pour personnaliser l'expérience utilisateur.

- Assistance et maintenance des projets clients
- Augmentation du trafic et amélioration du classement des sites web, et en les optimisant pour les moteurs de recherche (SEO) pour les petites et moyennes entreprises.

# Formateur Google Apps at Brams Technologies octobre 2011 - février 2012 (5 mois)

Dans le cadre d'un partenariat entre Brams, Google et le Ministère de l'enseignement supérieur du Maroc, l'équipe de travail a déployé le programme Google Apps For Education sur toutes les universités marocaines.

Seul, j'ai formé environ 150 utilisateurs (étudiants, professeurs et personnel) sur l'utilisation de la suite Google Apps pour communiquer et collaborer entre eux et pour maximiser leur performance.

# Developpeur/intégrateur at Brams Technologies

août 2008 - juin 2011 (2 ans 11 mois)

- Développement et intégration des solutions informatiques (CMS, CRM, ERP, VoIP, Google Apps) pour les petites, moyennes et grandes entreprises.
- Développement d'une expertise solide en matière d'analyse, de conception, de programmation, et de test des applications, ainsi que la rédaction de documentation et le support technique des clients.

### Education

Ecole Marocaine des Sciences de l'ingénieur Ingénierie Informatique & Réseaux, Option MIAGE, 2008 - 2011 CFMOTI

Technicien Spécialisé en Développement Informatique, 2006 - 2008

# Reda Sakhi

Consultant & Développeur Web Full Stack



Contact Reda on LinkedIn